【裁判字號】    95,沙簡上,108
【裁判日期】    950407
【裁判案由】    竊盜
【裁判全文】
臺灣臺中地方法院刑事判決           95年度沙簡上字第108號
上  訴  人  丙○○
即  被  告
                      號(
上上訴人即被告因竊盜案件，不服本院沙鹿簡易庭九十五年度沙
簡字第六九號中華民國九十五年一月二十三日第一審簡易判決（
聲請案號：臺灣臺中地方法院檢察署九十四年度偵字第二０七九
七號），提起上訴及移送併辦（併辦案號：九十五年度偵字第二
四四六號、第二六二二號），本院管轄之合議庭逕為第一審判決
如下：
    主  文
原判決撤銷。
丙○○連續竊盜，處有期徒刑陸月，如易科罰金，以參佰元折算
壹日。扣案之自備鑰匙壹支沒收。
    犯罪事實
一、丙○○前曾於民國九十四年十月十九日因竊取機車案件，經
    本院沙鹿簡易庭於九十四年十一月二十九日判處拘役三十日
    ，該判決於同年十二月十四日送達檢察官，於同年十二月十
    九日送達被告，未經上訴而告確定（下簡稱前案）。詎料，
    丙○○於前案竊盜犯行後，仍不知悔改，復另行基於意圖為
    自己不法所有之概括犯意：
  (一)於九十四年十二月十九日十三時許，無故侵入甲○○所居位
    於臺中縣大肚鄉○○村○○路六十五巷二十六號住處（無故
    侵入住宅部分未據告訴），進入房間內徒手竊取甲○○所有
    電腦主機一臺（華碩牌，序號５７ＭＤ０３６０２９號，價
    值約新臺幣【下同】一萬五千元）得手。嗣經警調閱甲○○
    住處監視錄影帶查悉為丙○○行竊，始循線查悉上情。
  (二)於九十四年十二月二十五日二十時三十分許，前往位於臺中
    縣大肚鄉○○路○段一七一號前（公訴人誤認為臺中縣龍井
    鄉○○村○○路九巷口），以自備鑰匙一支，竊取乙○○所
    有停放於該處之車牌號碼ＳＳＨ─八三三號輕型機車乙輛（
    排氣量四九ＣＣ，價值約五千元左右）得手，並供作代步之
    交通工具。嗣於九十四年十二月二十六日十五時十五分許騎
    乘該機車行經臺中縣大肚鄉○○路六十二巷三十七號時，經
    警攔查未停，遂迅即棄車並改乘坐由不知情之洪郁鈞所騎乘
    之車牌號碼ＪＲＵ─六六五號重型機車，於當日十五時二十
    分許，在臺中縣龍井鄉○○村○○路九巷口為警攔查而查獲
    ，並扣得其所有行竊車牌號碼ＳＳＨ─八三三號輕型機車所
    用之自備鑰匙一支。
二、案經臺中縣警察局烏日分局報請臺灣臺中地方法院檢察署檢
    察官偵查後聲請以簡易判決處刑暨移送併辦。
    理  由
一、訊據被告丙○○坦承上開犯行不諱，核與被害人甲○○、乙
    ○○及證人洪郁鈞於警詢陳述情節相符，復有職務報告書、
    刑案現場測繪圖、贓物認領保管單、車輛車牌失竊作業─查
    獲車輛認可資料、現場照片及監視錄影帶翻拍照片數幀等件
    附卷及自備鑰匙一支扣案可資佐證，足見被告自白確與事實
    相符。本件事證業臻明確，被告犯行至堪認定。
二、核被告所為，係犯刑法第三百二十條第一項之竊盜罪。被告
    先後多次竊盜犯行，均時間緊接，手段相同，所犯構成要件
    復相同，顯係基於概括犯意反覆為之，為連續犯，依刑法第
    五十六條規定以一罪論處，並依法加重其刑。公訴人雖未及
    就犯罪事實欄一、(一)之竊盜犯行併同聲請簡易判決處刑，惟
    該部分犯行與已經聲請簡易判決處刑部分具有連續犯之裁判
    上一罪關係，自為起訴效力所及，而為本院所得併予審究者
    ，並經本院一併斟酌，合予敘明。原審以被告事證明確而予
    論罪科刑，固非無見，惟查被告於為犯罪事實一、(二)之竊車
    地點為臺中縣大肚鄉○○路○段一七一號前，公訴人聲請簡
    易判決處刑書誤載為警方發覺被告騎乘該車經攔查未停之臺
    中縣龍井鄉新興九巷口處，為其竊車地點，容有誤會。原審
    復未察，遽引用該聲請簡易判決處刑書之記載而未更正，已
    有未洽；另對前開犯罪事實欄一、(一)之具有裁判上一罪關係
    之犯罪事實，未及審酌，亦有未合，原審判決既有如上所指
    不當之處，上訴人執尚有其他竊盜案未予審判，希望併案審
    理之理由聲明上訴，核無不合，自應由本院將原判決撤銷，
    另為適當之判決。爰審酌被告年紀尚輕，體無殘缺，前已有
    竊盜犯行，仍然不知警惕，不思奮發向上，循正當管道謀生
    ，反起意四處行竊他人財物，導致多名被害人財物遭受損失
    ，且迄未賠償被害人損失，惟其犯後尚能坦承犯行，態度良
    好等一切情狀，量處如主文所示之刑，並諭知易科罰金之折
    算標準。至扣案之自備鑰匙一支為被告所有行竊犯罪事實一
    、(二)所用之物，業據其於本院審理時供明在卷，為其所有供
    犯罪所用之物，依刑法第三十八條第一項第二款規定宣告沒
    收。
三、檢察官以九十五年度偵字第二六二二號案件移送併辦意旨略
    謂：被告於九十四年十一月二十四日十四時許，前往臺中縣
    龍井鄉新庄村中沙村新庄仔巷三號蘇趙阿鶴所營檳榔攤，持
    不詳之物破壞該檳榔攤之玻璃門侵入該檳榔攤內，竊取蘇趙
    阿鶴所有現金二千元得手後離去，因認被告此部分亦涉犯刑
    法第三百二十條第一項罪嫌。然按判決應宣示之，但不經言
    詞辯論之判決，不在此限，刑事訴訟法第二百二十四條第一
    項定有明文；又裁判制作裁判書者，除有特別規定外，應以
    判決正本送達於當事人、代理人、辯護人及其他受裁判之人
    ，同法第二百二十七條第一項亦著有規定。是裁判宣示或送
    達於當事人、代理人、辯護人或其他受裁判之人時，始對外
    發生裁判之效力，如裁判未經宣示復未送達者，則對外尚不
    發生效力，自無拘束力可言，最高法院八十二年度臺非字第
    三一一號刑事判決要旨參照（載最高法院刑事裁判書彙編第
    十三期第三三二頁）。依同法第四百五十五條之規定，書記
    官接受簡易判決原本後，應立即制作正本送達於當事人，從
    而刑事簡易案件之判決，既未經宣示，該判決自應以正本送
    達於當事人時，始對外發生效力，則地方法院依簡易程序判
    決後，因未上訴而確定，其判決確定既判力對於時間效力之
    範圍，應以判決正本送達時為準（載八十六年法律座談會彙
    編【八十七年六月版】第三六五至第三六八頁）。又「第一
    審判決，因未經言詞辯論，而未宣示及對外公告，嗣該判決
    送達後，因未上訴而確定，該判決因未經宣示及公告，應以
    其正本最先送達於當事人之時，對外發生效力，而以之為該
    判決確定既判力範圍之時點」，亦經最高法院著有九十年度
    臺非字第二四三號判決意旨參照。查，被告前雖於九十四年
    十月十九日行竊機車，經本院沙鹿簡易庭於九十四年十一月
    二十九日判處拘役三十日，該判決並於九十四年十二月十四
    日送達檢察官，於同年十二月十九日送達被告等節，有臺灣
    高等法院被告前案紀錄表一紙在卷可徵，並經本院職權調閱
    該卷宗屬實。足見被告所犯前案竊盜機車之既判力時點係以
    該案檢察官於九十四年十二月十四日收受該簡易判決之日為
    認定依據。本案被告如犯罪事實欄一、(一)(二)所示竊盜行為俱
    在九十四年十二月十四日後所犯，自不受前案既判力效力所
    及，本即應依法裁判。至檢察官以九十五年度偵字第二六二
    二號案件移送併辦部分，其於九十四年十一月二十四日行為
    時，業已在前案判決對外生效前所犯，自在前案既判力範圍
    內；雖被告該併辦竊取現金與本案竊取機車部分之竊盜客體
    不同，然均係本於為自己不法所有意圖之主觀犯意為之，且
    犯罪時間僅相隔不到一個月，應認該併辦部分之犯行為前案
    既判效力所及，依法不得再行起訴及審判。此部分與前開本
    院認定已成罪部分失其連續犯之裁判上一罪關係，自應退回
    原承辦檢察官另行妥適處理。
四、按檢察官聲請以簡易判決處刑之案件，經法院認為有第四百
    五十一條之一第四項但書之情形者，應適用通常訴訟程序審
    判之，刑事訴訟法第四百五十二條定有明文；且對於簡易判
    決之上訴，準用刑訴法第三編第一章及第二章之規定，管轄
    第二審之地方法院合議庭受理簡易判決上訴案件，應依通常
    程序審理。其認案件有刑訴法第四百五十二條之情形者，應
    撤銷原判決，逕依通常程序為第一審判決，法院辦理刑事訴
    訟簡易程序案件應行注意事項第十四項亦有規定。查本院認
    定本案犯罪事實一、(二)關於竊盜地點之犯罪事實與檢察官聲
    請簡易判決處刑據以求處罪刑之事實不符；且審判中並發現
    被告尚有其他具裁判上一罪即併案部分之犯罪事實（犯罪事
    實一、(一)），足認檢察官之聲請簡易判決處刑為不適當，而
    有刑事訴訟法第四百五十一條之一第四項但書第二款之情形
    ，依前揭法律規定，原審乃屬誤用簡易處刑程序，應由本院
    合議庭逕依通常程序審理後，而為第一審之判決，檢察官或
    被告如不服本判決，仍得於法定上訴期間內，向管轄之第二
    審法院提起上訴，附此敘明。
據上論斷，應依刑事訴訟法第四百五十五條之一第一項、第三項
、第四百五十二條、第四百五十一條之一第四項但書第二款、第
三百六十九條第一項前段、第三百六十四條、第二百九十九條第
一項前段，刑法第五十六條、第三百二十條第一項、第四十一條
第一項前段、第三十八條第一項第二款，罰金罰鍰提高標準條例
第一條前段、第二條，判決如主文。
中    華    民    國    95    年    4    月      7    日
                  刑事第三庭  審判長法  官  張靜琪
                                    法  官  吳進發
                                    法  官  賴妙雲
上正本證明與原本無異。
如不服本判決，應於送達後十日內向本院提出上訴狀（須附繕
本），上訴於台灣高等法院台中分院。
                                    書記官  孫曉鳳
中    華    民    國    95    年    4     月    7    日
附錄論罪科刑法條
刑法第三百二十條第一項
第  320 條  (普通竊盜罪、竊佔罪)
            意圖為自己或第三人不法之所有，而竊取他人之動
            產者，為竊盜罪，處五年以下有期徒刑、拘役或五
            百元以下罰金。
            意圖為自己或第三人不法之利益，而竊佔他人之不
            動產者，依前項之規定處斷。
            前二項之未遂犯罰之。


司法院資訊處製作；財團法人民間司法改革基金會備份。
